# 员工持股计划的现金如何在现金流量表列示

提问人：zhao可可 时间：2019-07-30 15:38:56
请问：
1 、员工持股计划，员工需要先将需支付的现金缴纳至公司指定账户，再由公司统一支付给信托公司，请问这部分收到和支出的现金如何在现金流量表列示？
2 、员工持股到期清算后，信托公司将清算资金返回至公司指定账户，公司在分配给员工，请问这部分收到和支出的现金如何在现金流量表列示？

回答人：chenyiwei
你说的这两个事项的资金，均为短期性质的代收代付，可作为收到/支付的与经营活动有关的现金处理，并对照现金流量表准则第五条规定，考虑能否按净额列示。